最　高　行　政　法　院　裁　定　　　　　　　　　　九十三年度裁字第四○七號
　　抗　告　人　林肇珍即永泰企業社
　　　　　　　　　　　　　　　.
右抗告人因與相對人財政部臺灣省北區國稅局（承受花蓮縣稅捐稽徵處業務）間營業
稅事件，對於中華民國九十一年十二月三十日臺北高等行政法院九十一年度訴字第一
九六七號裁定提起抗告，本院裁定如左︰
　　主  文
抗告駁回。
抗告訴訟費用由抗告人負擔。
　　理  由
一、本件原裁定以：查抗告人於民國（下同）八十年五月間在花蓮縣吉安鄉○○村○
    ○路○段，慈惠段五二四之二、五二四之十三號等土地上興建店鋪住宅共二十四
    棟出售，案經財政部臺灣省北區國稅局花蓮縣分局專案調查發現抗告人有漏開統
    一發票逃漏營業稅之情事，乃移由相對人依行為時營業稅法第五十一條第二款規
    定，除補徵營業稅新台幣（下同）三、一五○、四四六元外，並按所漏稅額處七
    倍罰鍰計二二、○五三、一○○元，另依稅捐稽徵法第四十四條規定，按未依規
    定給予他人憑證金額處百分之五罰鍰計三、一五○、四四五元，抗告人不服循序
    提起行政訴訟，經本院以八十三年度判字第二一○七號判決駁回抗告人之訴確定
    。嗣抗告人復以適用法令錯誤為由，依稅捐稽徵法第二十八條規定申請更正退稅
    未准，再次循序提起訴願及行政訴訟，為同院以八十七年度判字第一八四五號判
    決駁回確定，抗告人對之提起再審，亦為同院以八十八年度判字第四一五一號判
    決駁回之事實，有上開判決書附原處分卷可稽。是相對人上開對抗告人之補徵營
    業稅及科處罰鍰處分，業經判決確定，就該等行政處分之合法性已具有既判力，
    抗告人對同一行政處分爭執其合法性，係就確定判決效力所及之同一訴訟標的為
    爭執，依行政訴訟法第一百零七條第一項第九款規定，顯不合法，而予駁回。
二、抗告意旨略謂：查最高行政法院八十三年度判字第二一○七號判決，係因抗告人
    依稅捐稽徵法提起行政訴訟，本件係依行政程序法第一百十三條、第一百二十八
    條、第一百七十二條、司法院解釋及最高法院十九年上字第二七八號判例、最高
    行政法院四十五年度判字第六十號判例而提起行政訴訟，兩者法律關係不同，並
    非同一事件。原處分確實違法，歷次裁判明顯適用法規錯誤，本件應為訴願決定
    及原處分均撤銷之判決云云。
三、查本院八十三年度判字第二一○七號判決一案，係抗告人請求撤銷相對人對其補
    徵營業稅三、一五○、四四六元，及罰鍰二二、○五三、一○○元、三、一五○
    、四四五元。本件抗告人仍以該處分違法，起訴請求撤銷該處分，其訴訟標的、
    法律關係及當事人，均與本院八十三年度判字第二一○七號案相同，自屬同一事
    件。原裁定以本件訴訟標的為確定判決效力所及，認其起訴不合法，洵無違誤。
    至行政程序法第一百二十八條係規定行政處分於法定救濟期間經過後，有該條第
    一項各款所列情形之一者，受處分人或利害關係人得向行政機關申請撤銷、廢止
    或變更之。本件抗告人對於系爭處分不服，業已循序提起行政爭訟，與該條規定
    不符。原裁定並無不合，本件抗告難認有理由，應予駁回。
四、依行政訴訟法第一百零四條、民事訴訟法第九十五條、第七十八條，裁定如主文
    。
中　　華　　民　　國　　九十三　　　年　　　四　　　　月　　　八　　　　日
                    最 高 行 政 法 院  第 五 庭
                                審 判 長 法  官　　　趙　永　康
                                         法  官      蔡  進  田
                                         法  官　　　黃  璽  君
                                         法  官　　　鄭　淑　貞
                                         法  官　　　黃　合　文
右  正  本  證  明  與  原  本  無  異
　　　　　　　　　　　　　　　　　　　　 法院書記官　阮  桂  芬
中　　華　　民　　國　　九十三　　　年　　　四　　　　月　　　八　　　　日
